【裁判字號】    89,毒抗,130
【裁判日期】    890216
【裁判案由】    毒品危害防制條例
【裁判全文】
臺灣高等法院刑事裁定                           八十九年度毒抗字第一三０號
    抗  告  人
    即  被  告   甲○○
右列抗告人因違反毒品危害防制條例案件，不服臺灣宜蘭地方法院八十九年一月六日
裁定（八十九年度毒聲字第十五號）提起抗告，本院裁定如左：
    主      文
抗告駁回。
    理      由
一、本件原裁定略以：抗告人甲○○基於概括犯意自民國八十八年十月二十二日晚上
    十一時四十分前四日內某時起至同年十一月十六日上午十時五十五分許止，連續
    在不詳處所施用第二級毒品安非他命，為警查獲，其尿液經送檢驗後呈毒品安非
    他命陽性反應，且有抗告人持有之吸食器一組扣案可考，其施用毒品犯行堪予認
    定。爰依毒品危害防制條例第二十條第一項及觀察勒戒處分執行條例第三條第一
    項規定，裁定將抗告人送勒戒處所觀察、勒戒。
二、抗告意旨略以：抗告人已改過向上，實不得以警方於抗告人之工廠搜索到之空瓶
    ，遽認該瓶係抗告人持有藉以吸毒之吸食器。而驗尿呈安非他命陽性反應，恐因
    服用藥物所致，懇請  鈞院詳查，為此提起抗告云云。
三、經查：抗告人甲○○基於概括犯意自民國八十八年十月二十二日晚上十一時四十
    分前四日內某時起至同年十一月十六日上午十時五十五分許止，連續在不詳處所
    施用第二級毒品安非他命，為警查獲，且抗告人於八十八年十月二十二日晚上十
    一時十五分及同年十一月十六日上午十時五十五分左右為警所採尿液經送檢驗結
    果，均發現確有安非他命陽性反應，分別有慈濟醫學院濫用藥物檢驗中心檢驗總
    表、宜蘭縣衛生局八十八年十月三十日宜衛六字第一五六五六號安非他命及嗎
    啡尿液檢驗單及法務部調查局八十八年十一月二十五日陸字第八八０八七０六
    ０號檢驗通知書共三紙附卷可稽。查上開法務部調查局檢驗係以精密之氣相層析
    質譜儀分析，而氣相層析質譜儀乃目前就藥物篩檢結果必須進一步確認時所最常
    採用之確認方法，因此在良好的操作條件下，以氣相層析質譜儀作藥物及其代謝
    物之定性及定量分析，幾乎不會有偽陽性反應，因此上開報告應可採認。又甲基
    安非他命經口服投與後約百分之七十於二十四小時內自尿中排出，約百分之九十
    於九十六小時內自尿中排出，由於目前國內尿液中甲基安非他命之檢驗僅為鑑定
    其是否呈陽性反應尚未定其含量，且甲基安非他命成分之檢出與其投與方式、投
    與量、個人體質、採尿時間與檢測儀器之精密度等諸多因素有關，因此僅憑尿液
    中呈安非他命陽性反應，固無法確實推算吸食時間距採集時間之長短，惟依上述
    資料推斷，最長可能不會超過四日等情，有行政院衛生署藥物食品檢驗局八十一
    年二月八日藥檢壹字第ＯＯ一一五六號函在卷可徵。足認抗告人於上揭八十八
    年十月二十二日及同年十一月十六日採尿前之四日內之某時分別確有施用毒品安
    非他命之行為。至抗告意旨所稱不得以搜索到之空瓶遽認係抗告人持有藉以吸毒
    之吸食器；而驗尿呈安非他命陽性反應，恐因服用藥物所致云云，均無提出任何
    確據以實其說，且警方係依法定程序搜索，扣押之吸食器應屬抗告人持有並藉以
    吸毒者無誤，抗告人恣意指摘原裁定不當，洵不足採。原審因依毒品危害防制條
    例第二十條第一項、觀察勒戒處分執行條例第三條第一項，裁定抗告人應送勒戒
    處所觀察、勒戒。於法並無不合，本件抗告，為無理由，應予駁回。
四、據上論斷，應依刑事訴訟法第四百十二條，裁定如主文。
中    華    民  國    八十九    年        二      月        十六     日
                            臺灣高等法院刑事第十一庭
                                審判長法  官  楊  照  男
                                      法  官  葉  麗  霞
                                      法  官  楊  炳  禎
右正本證明與原本無異。
不得再抗告。
                                      書記官  廖  素  花
中    華    民    國    八十九    年        二      月       十七       日


司法院資訊處製作；財團法人民間司法改革基金會備份。
